臺灣高雄地方法院民事判決　　　　　　　96年度簡上字第68號
上　訴　人　寶騏報關有限公司
法定代理人　甲○○
訴訟代理人　陳里己律師
複代理人　　丁○○
訴訟代理人　陳意青律師
被上訴人　　乙○○
訴訟代理人　丙○○
上列當事人間請求確認債權存在事件，上訴人對於民國96年1 月
4 日本院95年度雄簡字第9815號第一審判決提起上訴，本院於民
國96年10月5 日言詞辯論終結，判決如下：
    主      文
上訴駁回。
第二審訴訟費用由上訴人負擔。
    事實及理由
一、被上訴人主張：被上訴人對訴外人鄭詩惠有扶養費債權新臺
    幣（下同）617,596元及法定遲延利息存在，被上訴人乃聲
    請強制執行鄭詩惠之財產，經本院以95年度執字第65356號
    受理後，並扣押鄭詩惠投資於上訴人之出資額，上訴人對於
    該扣押命令聲明異議，否認鄭詩惠有該出資額，爰提起本件
    訴訟訴，求為判決：確認鄭詩惠對於上訴人有20萬元之出資
    額存在等語。
二、上訴人則以：因上訴人之股東即訴外人蔡光永因病往生，其
    家屬依蔡光永之遺願，將蔡光永對於上訴人之出資額返還予
    上訴人，因上訴人肯定鄭詩惠對公司之付出，並希望繼續借
    重鄭詩惠之工作經驗與能力，讓其技術入股，故上訴人於92
    年2 月12 日 召開股東會會議決議經股東會決議蔡光永之出
    資額20萬元讓由鄭詩惠承受，鄭詩惠既未實際支付股款，應
    視為現金以外財產之出資，自不得為強制執行之標的等語，
    資為抗辯。
三、原審為上訴人敗訴之判決，上訴人不服，求為判決：(一)原判
    決廢棄。(二)被上訴人在第一審之訴駁回。被上訴人則求為判
    決上訴駁回。
四、按確認法律關係之訴，非原告有即受確認判決之法律上利益
    者，不得提起之，民事訴訟法第247 條第1 項前段定有明文
    ；又法律關係之存在否不明確，致原告在私法上之地位有受
    侵害之危險，而此危險得以對於被告之確認判決除去之者，
    即得依民事訴訟法第247 條之規定提起確認之訴（最高法院
    52年臺上字第1922號判例意旨參照）。經查，訴外人鄭詩惠
    因積欠被上訴人617,596 元及自95年9 月16日起至清償日止
    按年息5%計算之利息，被上訴人乃聲請強制執行鄭詩惠之財
    產，經執行法院扣押訴外人鄭詩惠於上訴人之出資額，上訴
    人否認鄭詩惠有實際出資額存在而聲明異議等事實，業經上
    訴人提出本院95年10月26日95雄院隆民修95執字第65356 號
    函、上訴人之民事聲明異議狀（見本院卷第7 、11-12 頁）
    為證，堪予認定。是上訴人既否認鄭詩惠對其有出資額存在
    ，則被上訴人得否扣押鄭詩惠對上訴人之出資額，即處於不
    安之狀態，且此不安之狀態，得經由本件確認判決予以除去
    ，故本件被上訴人即有受確認判決之法律上利益存在，合先
    敘明。
五、被上訴人主張訴外人鄭詩惠為上訴人之股東，出資額20 萬
    元之事實，有上訴人公司變更登記表在卷可憑（見本院卷第
    78-79 頁），固為上訴人所不爭執，惟其辯稱：因肯認鄭詩
    惠對上訴人公司之付出，故由鄭詩惠承受股東蔡光永之出資
    額，鄭詩惠未實際支付股款，係屬技術出資，不得為強制執
    行之標的云云。然查，被上訴人於89年1 月28日登記之資本
    額為500 萬元，訴外人即股東甲○○、郭鳳華之出資額分別
    為300 萬元及140 萬元，其餘股東郭昭添、鄭正富及蔡光永
    之出資額各為20萬元，且蔡光永係以現金出資，並有繳足股
    款20萬元，嗣於92年2 月12日，股東蔡光永之出資額20萬元
    由鄭詩惠承受乙節，為兩造所不爭執（見本院卷第85-86 頁
    ），並有上訴人公司申請股東出資額轉讓等變更申請書在卷
    可憑（見本院卷第70-71 頁），足徵鄭詩惠係承受蔡光永之
    出資額20萬元，為上訴人之股東無訛。而蔡光永既係以20萬
    元現金出資，並已繳足股款，則鄭詩惠所受讓者即為20萬元
    現金之出資額，且上訴人公司並未減資，為其自承屬實（見
    本院卷第114 頁），鄭詩惠所受讓之20萬元現金出資額仍存
    在，並未減少，其對上訴人自有20萬元現金之出資額債權存
    在。至上訴人辯稱：因肯認鄭詩惠對上訴人公司之付出，方
    由其承受蔡光永之出資額等語，僅係鄭詩惠承受上述出資額
    之原因，其所承受之出資額係現金出資之本質並不會變更，
    是上訴人以鄭詩惠未實際支付股款，否認鄭詩惠對於上訴人
    之出資額，自不足取。從而，被上訴人主張訴外人鄭詩惠對
    上訴人有20萬元之出資額債權存在，為有理由，應予准許。
    原審判決確認訴外人鄭詩惠對上訴人有前開債權存在，並無
    不合。上訴意旨指摘原判決不當，求予廢棄改判，為無理由
    ，應予駁回。
九、據上論結，本件上訴為無理由，依民事訴訟法第436 條之
    1第3項、第449 條第1 項、第78條，判決如主文。
中　　華　　民　　國　　96　　年　　10　　月　　22　　日
                    民事第一庭審判長法　官　陳嘉惠
                                    法　官　鄭峻明
                                    法　官　廖純卿
正本係照原本作成。
本判決不得上訴。
中　　華　　民　　國　　96　　年　　10　　月　　22　　日
                                    書記官　洪嘉慧
